

Adresse MARRAKECH 40000

Contact 0648934397 douniamnaouer26@gmail.com

Date de naissance 07.02.2002

OBJECTIF

Jeune titulaire d'une licence fondamentale section droit arabe parcours droit prive option droit civil, doté d'une solide éthique professionnelle, je bénéficie d'une expérience pratique dans mon domaine, acquise au cours de divers stages et formations. Faisant preuve d'une grande capacité d'adaptation, je suis capable de travailler aussi bien de manière indépendante qu'au sein d'une équipe et cherche désormais à mettre à profit mes compétences dans un poste stimulant

COMPÉTENCES

- ✓ Sens de la communication
- ✓ Sens de l'organisation
- ✓ Rigueur
- ✓ Capacité d'adaptation
- ✓ Travail en équipe

POINTS FORTS

Communicative

Ponctualité

créative

Organisée

INFORMATIQUE

Word

Powerpoint

Excel

LANGUES

English
Français
Arabe
Turc

DOUNIA MNAOUER

DROIT CIVIL - PRIVE

FORMATION

09.2023 - À CE JOUR

Ofppt

Technicien spécialisé en gestion des entreprises

10.2019 - 07.2022

UNIVERSITE CADI AYYAD - FACULTE DES SCIENCES JURIDIQUES ECONOMIQUES ET SOCIALES MARRAKECH

licence fondamentale section droit arabe parcours droit prive- option droit civil

09.2018 - 08.2019

LYCEE EL KHALID 2 MARRAKECH

Baccalauréat scientifique en sciences physiques

EXPÉRIENCE PROFESSIONNELLE

01.2023 - 02.2023

CHU MARRAKECH

STAGE

-secrétaire à exploration

06.2022 - 08.2022

TRIBUNAL DE PREMIERE INSTANCE .MARRAKECH

STAGE

- -trier les fichiers par type de casier
- -numérisation de document papier

02.2022 - 04.2022

TRIBUNAL DE COMMERCE .MARRAKECH

STAGE DE FIN D'ETUDES

- -identification de documents
- -Stockeur d'archives de documents
- -Trier les documents par année
- -Classer définitivement dans archives

